【裁判字號】    97,訴,1748
【裁判日期】    980123
【裁判案由】    違反槍砲彈藥刀械管制條例
【裁判全文】
臺灣屏東地方法院刑事判決              97年度訴字第1748號
公  訴  人  台灣屏東地方法院檢察署檢察官
被      告  甲○○
                    （現於臺灣屏東看守所勒戒中）
選任辯護人  柳聰賢律師
上列被告因違反槍砲彈藥刀械管制條例案件，經檢察官提起公訴
（97年度偵字第5045號），本院於審理程序進行中，因被告就被
訴事實為有罪之陳述，經告知簡式審判程序意旨，並聽取公訴人
、辯護人及被告意見後，本院合議庭裁定由受命法官獨任依簡式
審判程序審理，判決如下：
    主  文
甲○○未經許可，寄藏子彈，處有期徒刑伍月，併科罰金新臺幣
貳萬元，有期徒刑如易科罰金、罰金如易服勞役，均以新臺幣壹
仟元折算壹日，扣案之制式子彈壹佰顆沒收之。
    事  實
一、甲○○明知具有殺傷力之子彈，係槍砲彈藥刀械管制條例所
    列管之違禁物，非經中央主管機關許可，不得寄藏而持有之
    ，竟未經許可，本於寄藏子彈之犯意，於民國96年間某日，
    在屏東縣里港鄉某加油站前，受年籍資料不詳、姓名為「蘇
    憲廷」之成年男子之委託保管具有殺傷力之口徑9mm 制式子
    彈150 顆後，將之寄藏於其屏東縣九如鄉洽興村38巷9 號住
    處內。嗣於97年7 月25日晚間10時33分許，將上開子彈放置
    於其駕駛之40 86 -GQ 號自小客車駕駛座下方，並搭載不知
    情之熊文彬欲前往屏東縣九如鄉○○路○ 段及王厝路口檳榔
    攤友人處時，為警據報前往該處盤查，經甲○○同意搜索，
    始從上開自小客車內扣得上開制式子彈子彈150 顆（鑑定時
    取樣50顆試射）而獲上情。
二、案經屏東縣政府警察局里港分局報告臺灣屏東地方法院檢察
    署檢察官偵查起訴。
    理  由
一、按本件被告甲○○所犯係死刑、無期徒刑、最輕本刑為3 年
    以上有期徒刑以外之罪，其於準備程序就前揭被訴事實為有
    罪之陳述，經受命法官告知簡式審判程序之旨，並聽取其與
    辯護人、公訴人之意見後，本院認無不得或不宜改依簡式審
    判程序進行之情事，依刑事訴訟法第273 條之1 第1 項、第
    284 條之1 規定，裁定本件由受命法官獨任進行簡式審判程
    序，合先敘明。
二、上揭犯罪事實，業據被告於警詢、偵訊及本院審理中坦承不
    諱，核與證人熊文彬於警詢所證：「扣案子彈150 顆為甲○
    ○所有」等情相符，復有查獲當時照片4 張附卷可稽，及子
    彈150 顆扣案可證。又扣案子彈150 顆，經送請內政部警政
    署刑事警察局以試射法採樣鑑定結果，認：「送鑑子彈150
    顆，認均係口徑9mm 制式子彈，採樣50顆試射，可擊發，認
    均具殺傷力」，有該局97年9 月2 日刑鑑字第0970121291號
    槍彈鑑定書1 份在卷可憑（偵卷第17頁）。而扣案之子彈中
    22顆黑色彈頭子彈部分，經本院職權詢問內政部警政署刑事
    警察局鑑定人結果為：「黑色部分為金屬，裡面含鉛，且當
    初送鑑試射，亦包含於採樣50顆之中，故亦有殺傷力」等情
    ，亦有本院製作之公務電話紀錄在卷可按（本院卷第38頁）
    ，是依前揭鑑定結果可知，扣案口徑9mm 子彈150 顆均係制
    式子彈，皆具殺傷力。上述鑑驗結果，係檢驗機關本於專業
    知識及以精密儀器或科學檢驗方法所得之結論，自可憑信，
    則本案被告未經許可寄藏具有殺傷力制式子彈150 顆之犯行
    ，事證已臻明確，堪以認定。
三、按單純之「持有」，固不包括「寄藏」，但「寄藏」之受人
    委託代為保管，其保管之本身所為之「持有」，既係「寄藏
    」之當然結果，法律上自宜僅就「寄藏」行為為包括之評價
    ，不應另就「持有」予以論罪。（最高法院74年台上字第34
    00號判例意旨參照）。核被告受人委託寄藏而持有本件具有
    殺傷力之子彈之行為，係犯槍砲彈藥刀械管制條例第12條第
    4 項之未經許可寄藏子彈罪。且被告持有子彈為寄藏之當然
    結果，不另論以持有罪。又被告雖係同意搜索而查獲本案，
    惟其係經搜得扣案子彈後，始向警方自白犯行乙情，業據其
    自承在卷（本院卷45頁），是與刑法第62條前段之自首要件
    不符。爰審酌被告非法寄藏具有殺傷力之制式子彈150 顆，
    數量甚多，對社會治安造成隱藏之危險，自應受相當程度之
    刑事非難，惟念寄藏之動機單純，犯後隨即向警方自白犯行
    ，態度良好及其智識程度、生活狀況等一切情狀，量處如主
    文所示之刑，並就有期徒刑及併科罰金部分，分別諭知易科
    罰金及易服勞役之折算標準。又非法寄藏子彈之行為係繼續
    犯，其犯罪之完結須繼續至寄藏行為終了時為止，本案係97
    年7 月25日所查獲，是其犯罪行為終了時點為96年4 月24日
    之後，故縱被告係於96年間始寄藏子彈，亦無從依中華民國
    九十六年罪犯減刑條例予以減刑，附此敘明。扣案具有殺傷
    力之口徑9mm 制式子彈150 顆，經採樣 50顆試射後，餘100
    顆，為槍砲彈藥刀械管制條例所定禁止持有之違禁物，應依
    刑法第38條第1 項第1 款宣告沒收。另試射擊發後所餘之50
    個彈殼，已失違禁物之性質，爰均不為沒收之諭知。
據上論斷，應依刑事訴訟法第273 條之1 第1 項、第299 條第 1
項前段，槍砲彈藥刀械管制條例第12條第4 項，刑法第11條前段
、第41條第1 項、第42條第3 項、第38條第1 項第1 款，判決如
主文。
本案經檢察官陳鼎文到庭執行職務。
中    華    民    國    98    年    1     月    23    日
                  刑事第二庭    法  官  劉怡孜
以上正本證明與原本無異。
如不服本判決應於收受判決後10日內向本院提出上訴書狀，並
應敘述具體理由；其未敘述上訴理由者，應於上訴期間屆滿後
20日內向本院補提理由書（均須按他造當事人之人數附繕本）
「切勿逕送上級法院」。
中    華    民    國    98    年    1     月    23    日
                                書記官  馮得弟
附錄本案論罪科刑法條全文：
槍砲彈藥刀械管制條例第12條第4 項
未經許可，持有、寄藏或意圖販賣而陳列子彈者，處5 年以下有
期徒刑，併科新台幣300 萬元以下罰金。


司法院資訊處製作；財團法人民間司法改革基金會備份。
